【裁判字號】    90,小上,29
【裁判日期】    900913
【裁判案由】    侵權行為損害賠償
【裁判全文】
臺灣臺南地方法院民事裁定    九十年度小上字第二九號
    上  訴  人  甲○○
    被上訴人    超級巨星婚紗機構有限公司
    法定代理人  郭龍羽
右當事人間請求侵權行為損害賠償事件，上訴人對於中華民國九十年六月二十一日臺
灣臺南地方法院新市簡易庭九十年度新小字第一一九號第一審判決提起上訴，本院裁
定如左：
    主    文
上訴駁回。
第二審訴訟費用由上訴人負擔。
    事    實
一、本件上訴人上訴意旨略以：上訴人自民國八十九年八月確定勝訴在案，自斯時起
    即得收回系爭房屋加以使用，但被上訴人郭龍羽雖遷讓房屋，然房屋外圍的廣告
    看板遲未拆遷，使上訴人損失至鉅，基於被上訴人郭龍羽故意侵權之事實，上訴
    人應得訴求損害賠償等語。
二、按對於小額程序之第一審裁判之上訴，非以其違背法令為理由，不得為之，又上
    訴狀應記載上訴理由，並表明原判決所違背之法令及其具體內容，依訴訟資料可
    認原判決有違背法令之具體事實，民事訴訟法第四百三十六條之二十四第二項及
    第四百三十六條之二十五分別定有明文。且依同法第四百三十六條之三十二準用
    同法第四百六十八條之規定，判決不適用法規或適用不當者，為違背法令。而判
    決有同法第四百六十九條第一款至第五款情形之一者，為當然違背法令。是當事
    人對於小額程序之第一審判決提起上訴，如依民事訴訟法第四百六十八條規定，
    以第一審判決有不適用法規或適用法規不當為理由時，其上訴狀或理由書應有具
    體之指摘，並揭示該法規之條項或其內容。若係成文法以外之法則，應揭示該法
    則之旨趣。倘為司法院解釋，或最高法院之判例，則應揭示該判解之字號或其內
    容。如以民事訴訟法第四百六十九條第一款至第五款所列情形為理由時，其上訴
    狀或理由書，應揭示合於該條款之事實。上訴狀或理由書如未依此項方法表明，
    或其所表明者，顯與上開法條規定之情形不相合時，即難認為已對第一審判決之
    違背法令有具體之指摘，其上訴自難認為合法。
三、經查上訴人請求被上訴人給付之訴訟標的金額為新台幣（下同）四萬元，其訴訟
    標的金額在十萬元以下，自應適用民事訴訟法第四百三十六條之八小額訴訟程序
    之規定，則依同法第四百三十六條之二十四第二項、第四百三十六條之二十五、
    第四百七十一條第一項規定，非以其違背法令為理由不得上訴，且須記載上訴理
    由，或於提起上訴後二十日內表明原判決所違背之法令及其具體內容，始合上訴
    程式。惟查本件上訴人對第一審判決提起上訴，依其上訴理由狀所載，並未表明
    原判決所違背之法令及其具體內容，依訴訟資料可認原判決有違背法令之具體事
    實，與前揭上訴程式已有未合，是上訴人提起本件訴訟，揆諸前揭說明，堪認其
    上訴為不合法，應予駁回。
四、據上論結：本件上訴為不合法，依民事訴訟法第四百三十六條之二十四第二項、
    第四百三十六條之三十二第二項、第四百四十四條第一項前段、第九十五條、第
    七十八條，裁定如主文。
中      華      民      國    九十      年      九      月      十三    日
                                            臺灣臺南地方法院民事第三庭
~B審判長法官  吳森豐
~B      法官  葉惠玲
~B      法官  林富郎
右正本證明與原本無異
本裁定不得抗告
中      華      民      國    九十      年      九      月      十三    日
~B      法院書記官  陳南山


司法院資訊處製作；財團法人民間司法改革基金會備份。
